【裁判字號】    95,台聲,683
【裁判日期】    951019
【裁判案由】    損害賠償
【裁判全文】
最高法院民事裁定              九十五年度台聲字第六八三號
聲  請  人  甲○○
訴訟代理人  武忠森律師
上列聲請人因與相對人乙○○間請求損害賠償事件，對於中華民
國九十五年六月二十八日本院裁定（九十五年度台上字第一三五
二號），聲請再審，本院裁定如下：
    主  文
聲請駁回。
聲請訴訟費用由聲請人負擔。
    理  由
本件聲請人對於本院九十五年度台上字第一三五二號確定裁定（
下稱原確定裁定），主張有民事訴訟法第四百九十六條第一項第
一款之情形，對之聲請再審，無非以：伊對前訴訟程序第二審判
決（台灣高等法院台中分院九十四年度上字第六一號）提起第三
審上訴時，已詳述該判決就伊關於相對人違反民法第一百四十八
條第一項權利之行使，不得以損害他人為主要目的之主張，未予
採納，卻肯定伊有可期待之交易利益，但與伊未能舉證（實際上
曾提出租賃契約書為證）之論斷理由，自相矛盾；況相對人並未
抗辯卷附書證之真實性，遂認伊所失利益（可期待而非實際已失
），無客觀的確定性，有違採證及論理法則。又相對人明知伊曾
提存新台幣（下同）一百十七萬零一百三十九元擔保金，訴訟進
行中，已就其中強制執行七十萬三千餘元債權額清償完畢，但仍
未聲請撤銷對伊時值二千餘萬元房屋之查封，致失可期待之租金
收入。原確定裁定竟謂此為證據取捨之泛言，認伊上訴為不合法
予以裁定駁回，顯然理由矛盾，適用法規不當等詞，為其論據。
按民事訴訟法第四百九十六條第一項第一款所謂適用法規顯有錯
誤，係指確定裁判所適用之法規，顯然不合於法律規定，或與司
法院現尚有效及大法官（會議）之解釋，或本院現尚有效之判例
顯有違反，或消極的不適用法規，顯然影響裁判者而言，並不包
括判決理由矛盾、理由不備、取捨證據及認定事實錯誤之情形在
內。查聲請人對前訴訟程序第二審判決向本院提起第三審上訴時
，所表明之上開理由，係就該第二審取捨證據、認定事實之職權
行使所為論斷，指摘其為不當，並就該第二審所為論斷，泛言其
論斷矛盾，尚難認已合法表明上訴理由。本院原確定裁定審查聲
請人上訴理由狀載整體理由，詳細說明上訴第三審之合法要件後
，認聲請人未合法表明上訴理由，而以上訴不合法予以駁回，並
無適用法規顯有錯誤之情形。聲請人徒以上開事由主張本院原確
定裁定理由矛盾，適用法規不當云云，尚非可採。從而，聲請人
以本院原確定裁定有民事訴訟法第四百九十六條第一項第一款所
定之再審事由，對之聲請再審，不能認為有理由。
據上論結，本件再審之聲請為無理由。依民事訴訟法第九十五條
、第七十八條，裁定如主文。
中    華    民    國  九十五  年    十    月   十九   日
                      最高法院民事第八庭
                          審判長法官  朱  建  男
                                法官  顏  南  全
                                法官  許  澍  林
                                法官  鄭  傑  夫
                                法官  蘇  清  恭
      本件正本證明與原本無異
                                      書  記  官
中    華    民    國  九十五  年    十    月  三十一  日
                                                      Ｋ


司法院資訊處製作；財團法人民間司法改革基金會備份。
